臺灣高等法院刑事裁定                            九十一年度交抗字第三五八號
    抗  告  人
    即受處分人  甲○
右抗告人因違反道路交通管理處罰條例案件，不服臺灣基隆地方法院中華民國九十一
年三月二十九日裁定（九十年度交聲字第九五號），提起抗告，本院裁定如左：
    主  文
抗告駁回。
    理  由
一、原裁定認本件抗告人即受處分人甲○於民國九十年六月四日上午八時四十二分許
    ，駕駛車號六Ｍ─八五七號營業小客車，沿國道一號中山高速公路南向高架路段
    行駛於內側車道，行至堤頂交流道出口槽化線前，未依規定保持安全距離及間隔
    ，循序由主線車道先駛入外側車道，再由外側車道駛入減速車道，再循減速車道
    逐漸降低速率行駛，卻驟然自內側車道直接變換到減速車道，未保持行車安全間
    隔，強行插入連貫行駛汽車之中，未遵守管制之規定，經內政部警政署國道公路
    警察隊第一隊攔停後，復不服從交通勤務警察之稽查，拒絕出示駕照、行照等證
    件之事實，已經證人即舉發員警趙斯平於原審供證綦祥，並有現場照片三張、現
    場圖一份及內政部警政署國道公路警察局公警局交字第Ｚ00000000號、
    Ｚ00000000號號舉發通知單二紙及內政部警政署國道公路第一警察隊九
    十年九月十三日公警國一刑訴字第一一九七○號函一份可資佐證，受處分人亦自
    承有插隊變換車道行駛及未將證件出示之事不虛，故原處分機關依道路交通管理
    處罰條例第三十三條第一項、第八十五條第二項、第六十三條第一項規定，裁罰
    抗告人新台幣（下同）三千元之罰鍰，並記違規點數一點，核無不當，受處分人
    此部分之異議，為無理由，應予駁回。至於不服從交通勤務警察之稽查而拒絕出
    示駕照、行照等證件部分，則認原處分不當，予以撤銷，逕行改依同條例第六十
    條第二項裁處抗告人九百元之罰鍰。經核並無不合。
二、按汽車駛離高速公路主線擬進入交流道時，應先駛入外側車道，再循減速車道逐
    漸降低速率行駛之，且於行駛途中不得驟然減速或任意變換車道，如欲超越前車
    或變換車道，應先顯示方向燈告知前後車輛，並保持安全距離及間隔，方得超越
    或變換車道，又汽車行駛於高速公路或設站管制之道路，而不遵守管制之規定者
    ，處汽車駕駛人三千元以上六千元以下罰鍰，高速公路交通管制規則第十六條、
    第十一條及道路交通管理處罰條例第三十三條第一項定有明文。復依交通部七十
    六年十一月二十四日交路（七六）字第○二七八八五號函釋：汽車駕駛人於高速
    公路駕車插入正在連貫行駛汽車之中間，顯具高度之危險性，屬高速公路駕駛不
    當之行為，應依道路交通管理處罰條例第三十三條處罰，其目的即在於維持交通
    安全，避免任意插隊，易致危險，且破壞行車秩序，於上開立法精神並無違背。
三、抗告意旨略謂：伊在下高速公路交流道時，在出口槽化線前至少一百公尺處，已
    由內側變換至外側出口車道，且依規定顯示方向燈告知前後方來車，並保持安全
    車距及間隔，為何不能插隊？警員為求績效，利用職權，欺壓百姓，伊實不服云
    云。
四、經查：本件抗告人已於原審自承確有於前揭時地插隊變換車道及未出示證件等事
    實，經核與證人即舉發員警於原審之證述相符，是本件舉發並無不當，至於辯稱
    已保持安全間距，為何不能插隊云云，揆諸上開說明，可知強行插入正在連貫行
    駛之汽車間，係屬高度危險行為，倘人人得於行進間任意插隊，非但易生事故，
    且交通秩序亦將無以維持，故為維護行車安全起見，自在禁止之列。抗告人抗告
    意旨，指摘原裁定不當，為無理由，應予駁回。
五、據上論結，應依道路交通案件處理辦法第二十六條、刑事訴訟法第四百十二條，
    裁定如主文。
中      華      民      國      九十一  年    五      月      十五      日
                              臺灣高等法院交通法庭
                                  審判長法  官  陳  祐  輔
                                        法  官  陳  國  文
                                        法  官  洪  昌  宏
右正本證明與原本無異。
不得再抗告。
                                        書記官  廖  月  女
中      華      民      國      九十一  年    五      月      十五      日
